【裁判字號】    97,上易,954
【裁判日期】    970609
【裁判案由】    傷害
【裁判全文】
臺灣高等法院臺中分院刑事判決         97年度上易字第954號
上  訴  人  臺灣臺中地方法院檢察署檢察官
被      告  乙○○
上列上訴人因被告傷害案件，不服臺灣臺中地方法院中華民國97
年4月8日第一審判決（起訴案號：台灣臺中地方法院檢察署96年
度偵字第19665號)，提起上訴，本院判決如下：
  主  文
上訴駁回。
  事  實
本院記載之事實與第一審判決相同，茲引用之。
  理  由
一、依刑事訴訟法第350條、第361條、第362條、第367條規定，
    不服地方法院之第一審判決而上訴者，須提出上訴書狀，並
    應敘述具體理由，為上訴必備之程式。其所提出之書狀未敘
    述上訴理由，或僅曾以言詞陳述上訴理由者，均應於上訴期
    間屆滿後二十日內補提理由書於第一審法院。第一審法院經
    形式審查，認逾期未補提上訴理由者，應定期間先命補正；
    逾期未補正者，為上訴不合法律上之程式，應以裁定駁回。
    倘已提出上訴理由，但所提非屬具體理由者，則由第二審法
    院以上訴不合法律上之程式，判決駁回。而所謂具體理由，
    必係依據卷內既有訴訟資料或提出新事證，指摘或表明第一
    審判決有何採證認事、用法或量刑等足以影響判決本旨之不
    當或違法，而構成應予撤銷之具體事由，始克當之（例如：
    依憑證據法則具體指出所採證據何以不具證據能力，或依憑
    卷證資料，明確指出所為證據證明力之判斷如何違背經驗、
    論理法則）；倘僅泛言原判決認定事實錯誤、違背法令、量
    刑失之過重或輕縱，而未依上揭意旨指出具體事由，或形式
    上雖已指出具體事由，然該事由縱使屬實，亦不足以認為原
    判決有何不當或違法者（例如：對不具有調查必要性之證據
    ，法院未依聲請調查亦未說明理由，或援用證據不當，但除
    去該證據仍應為同一事實之認定），皆難謂係具體理由，俾
    與第二審上訴制度旨在請求第二審法院撤銷、變更第一審不
    當或違法之判決，以實現個案救濟之立法目的相契合，並節
    制濫行上訴（最高法院97年度上訴字第460號刑事判決參照
    ）。
二、本件上訴人即檢察官於原審所為科刑之第一審判決不服，提
    起上訴。其上訴意旨謂：原審判決依傷害罪判處被告拘役50
    日，減為25日，如易科罰金，以新台幣1000元折算1日。但
    據告訴人甲○○具狀請求上訴表示不服等語，經查：被告乙
    ○○於民國96年7月30日警詢時、96年8月30日、9月27日、
    10月25日偵查時，否認有打告訴人，辯稱是告訴人自己跌倒
    ，不小心被欄杆絆倒云云。被告於審理之前，均飾詞御責，
    嚴重浪費偵查程序，難認被告有何悔意。審酌告訴人所受傷
    害，有臉部瘀傷4處、左肩瘀傷及上臂瘀傷各一處，傷害非
    屬輕微，被告未對告訴人施以救助。又被告於96年11月29日
    偵查中稱：告訴人無健保，伊負擔不起云云為藉口，遲至97
    年3月26日審理中，方願以2萬元與告訴人和解，且被告於審
    理中仍辯稱伊於警詢及偵查中所言都是實話，只是拉扯爭吵
    ，有比較大力一點云云，顯見被告從無具體悔意。綜合全卷
    事證，被告犯罪情節與於警詢、偵查中、審理時之態度，及
    未對告訴人賠償或和解等情狀，並考量被告為高中畢業，僅
    係口角衝突即出手毆打告訴人，告訴人於偵查中陳稱：伊求
    饒被告仍一直打等語等一切情事，認原審量處拘役，刑度太
    輕，不足維護公平云云。
三、查原審法院審理後，認被告被訴傷害犯行，事證明確，應依
    法論科。並審酌被告因告訴人於其擺設之攤位附近，停放置
    有資源回收物品之腳踏車，致有髒亂之虞，好意勸導，而與
    告訴人發生口角衝突，一時氣憤，徒手傷害告訴人之犯罪動
    機，且於審理中已坦認犯行，態度良好。嗣因告訴人要求和
    解之金額超出被告所能負擔，致和解不能成立等一切情狀，
    量處拘役50日。且以被告犯罪之時間，在96年4月24日以前
    ，符合中華民國96年罪犯減刑條例第2條所定之減刑條件，
    依該減刑條例第2條第1項第3款之規定，將宣告刑減為拘役
    25 日，並諭知易科罰金之折算標準。認事用法，均無不當
    ，量刑亦屬妥適。上訴人所舉上開事由，雖然部分屬實。但
    依急診病歷記載，告訴人於96年2月4日至署立台中醫院急診
    住院，於翌日8時10分即被護理人員發現不告而別，此有該
    院急診護理評估表可憑，足認告訴人之傷僅係瘀傷，並非嚴
    重傷害。不能以上訴人所舉上開事由，認原審判決有量刑過
    輕之不當情形。上訴人所舉之上開事由，並非上訴具體理由
    ，依首開說明，應由本院以上訴不合法律上之程式，判決駁
    回，並不經言詞辯論為之。
四、據上論結，應依刑事訴訟法第367條、第372條、第373條，
    判決如主文。
中    華    民    國    97    年    6    月    9      日
            刑事第九庭  審判長法  官  陳  筱  珮
                              法  官  康  應  龍
                              法  官  趙  春  碧
上列正本證明與原本無異。
不得上訴。
                              書記官  蘇  昭  文
中    華    民    國    97    年    6    月    9      日


司法院資訊處製作；財團法人民間司法改革基金會備份。
